<!DOCTYPE html PUBLIC "-//W3C//DTD XHTML 1.0 Transitional//EN" "http://www.w3.org/TR/xhtml1/DTD/xhtml1-transitional.dtd">
<html xmlns="http://www.w3.org/1999/xhtml">
<head>
	<meta http-equiv="Content-Type" content="text/html; charset=iso-8859-1" />
	<title>Ymmärrä suomea</title>
	<style type="text/css" media="all">@import "css/styles.css";</style>
	<script type="text/javascript" src="swfobject.js"></script>
</head>
<body class="font-medium">
	<div id="main-wrapper">
		<div id="topbar"></div>
		<div id="main-menu">
			<table cellspacing="0" cellpadding="0" border="0" class="add-links"><tr>
				<td class="item"><img class="raquo" src="i/raquo.gif" alt="" height="7" width="4" /><a href="/ymmarra/index.php?moduli=sanakirja">Sanakirja</a></td>
				<td class="item"><img class="raquo" src="i/raquo.gif" alt="" height="7" width="4" /><a href="/ymmarra/index.php?moduli=verbit">Verbiluettelo</a></td>
				<td class="item"><img class="raquo" src="i/raquo.gif" alt="" height="7" width="4" /><a href="/ymmarra/index.php?moduli=kielioppi">Kielioppi</a></td>
			</tr></table>
			<table cellspacing="0" cellpadding="0" border="0"><tr>
				<td class="item"><img class="raquo" src="i/raquo.gif" alt="" height="7" width="4" /><a href="/ymmarra/index.php">Etusivu</a></td>
				<td class="item"><img class="raquo" src="i/raquo.gif" alt="" height="7" width="4" /><a href="/ymmarra/index.php?moduli=tekstit">Lukutekstit</a></td>
			</tr></table>
		</div>
		<div id="content">
			<table cellspacing="0" cellpadding="0" border="0" id="content-wrapper"><tr>
				<td>
					<div id="left-menu">
												<div class="header-verb"><span>Verbit</span></div>
						<div class="menu">
								<div class="init"><a href="/ymmarra/index.php?moduli=verbit&kirjain=a">A</a></div>
								<div class="init"><a href="/ymmarra/index.php?moduli=verbit&kirjain=e">E</a></div>
								<div class="init"><a href="/ymmarra/index.php?moduli=verbit&kirjain=h">H</a></div>
								<div class="init"><a href="/ymmarra/index.php?moduli=verbit&kirjain=i">I</a></div>
								<div class="init"><a href="/ymmarra/index.php?moduli=verbit&kirjain=j">J</a></div>
								<div class="init"><a href="/ymmarra/index.php?moduli=verbit&kirjain=k">K</a></div>
								<div class="init"><a href="/ymmarra/index.php?moduli=verbit&kirjain=l">L</a></div>
								<div class="init"><a href="/ymmarra/index.php?moduli=verbit&kirjain=m">M</a></div>
								<div class="init"><a href="/ymmarra/index.php?moduli=verbit&kirjain=n">N</a></div>
								<div class="init"><a href="/ymmarra/index.php?moduli=verbit&kirjain=o">O</a></div>
								<div class="init"><a href="/ymmarra/index.php?moduli=verbit&kirjain=p">P</a></div>
								<div class="init"><a href="/ymmarra/index.php?moduli=verbit&kirjain=r">R</a></div>
								<div class="init"><a href="/ymmarra/index.php?moduli=verbit&kirjain=s">S</a></div>
								<div class="init"><a href="/ymmarra/index.php?moduli=verbit&kirjain=t">T</a></div>
								<div class="init"><a href="/ymmarra/index.php?moduli=verbit&kirjain=u">U</a></div>
								<div class="init"><a href="/ymmarra/index.php?moduli=verbit&kirjain=v">V</a></div>
								<div class="init"><a href="/ymmarra/index.php?moduli=verbit&kirjain=y">Y</a></div>
								<div class="init"><a href="/ymmarra/index.php?moduli=verbit&kirjain=Ä">Ä</a></div>
						</div>					</div>
				</td>
				<td>
					<div id="main-content">
						<div id="path">
							<a href=".">Etusivu</a> &gt; <a href="/ymmarra/index.php?moduli=verbit&kirjain=P">P</a>						</div>
													<h1>PELÄTÄ</h1>
						<table cellspacing="0" cellpadding="0" border="0">
							<tr>
								<td colspan="2" style="padding-bottom:10px;"><strong>Aktiivin indikatiivi</strong></td>
							</tr>
							<tr>
								<td><pre>PREESENS                   
minä      pelkään          
sinä      pelkäät          
hän       pelkää           
me        pelkäämme        
te        pelkäätte        
he        pelkäävät        
 
PASSIIVI
          pelätään         

IMPERFEKTI                 
         pelkäsin          
         pelkäsit          
         pelkäsi           
         pelkäsimme        
         pelkäsitte        
         pelkäsivät        

PASSIIVI
         pelättiin         

PERFEKTI
olen     pelännyt          
olet     pelännyt          
on       pelännyt          
olemme   pelänneet         
olette   pelänneet         
ovat     pelänneet         

PASSIIVI
on       pelätty           

PLUSKVAMPERFEKTI
olin     pelännyt          
olit     pelännyt          
oli      pelännyt          
olimme   pelänneet         
olitte   pelänneet         
olivat   pelänneet         

PASSIIVI
oli      pelätty           
</pre></td>
								<td>&nbsp;&nbsp;&nbsp;</td>
								<td><pre>    KIELTOMUOTO
    en        pelkää
    et        pelkää
    ei        pelkää
    emme      pelkää
    ette      pelkää
    eivät     pelkää


    ei        pelätä  

   
     en        pelännyt
     et        pelännyt
     ei        pelännyt
     emme      pelänneet
     ette      pelänneet
     eivät     pelänneet


     ei        pelätty  


   en      ole pelännyt
   et      ole pelännyt
   ei      ole pelännyt
   emme    ole pelänneet
   ette    ole pelänneet
   eivät   ole pelänneet


   ei      ole pelätty  


   en    ollut  pelännyt
   et    ollut  pelännyt
   ei    ollut  pelännyt
   emme  olleet pelänneet
   ette  olleet pelänneet
   eivät olleet pelänneet


   ei    ollut  pelätty
</pre></td>
							</tr>
						</table>
						<table cellspacing="0" cellpadding="0" border="0">
							<tr>
								<td colspan="2" style="padding-bottom:10px;"><strong>Aktiivin konditionaali</strong></td>
							</tr>
							<tr>
								<td><pre>PREESENS 
minä     pelkäisin         
sinä     pelkäisit         
hän      pelkäisi          
me       pelkäisimme       
te       pelkäisitte       
he       pelkäisivät       

PASSIIVI
         pelättäisiin      

PERFEKTI
olisin   pelännyt          
olisit   pelännyt          
olisi    pelännyt          
olisimme pelänneet         
olisitte pelänneet         
olisivat pelänneet         

PASSIIVI
olisi    pelätty           
</pre></td>
								<td>&nbsp;&nbsp;&nbsp;</td>
								<td><pre> 
   en          pelkäisi
   et          pelkäisi
   ei          pelkäisi
   emme        pelkäisi
   ette        pelkäisi
   eivät       pelkäisi


   ei          pelättäisi  


   en olisi    pelännyt
   et olisi    pelännyt
   ei olisi    pelännyt
   emme olisi  pelänneet
   ette olisi  pelänneet
   eivät olisi pelänneet


   ei olisi    pelätty
</pre></td>
							</tr>
						</table>
						<table cellspacing="0" cellpadding="0" border="0">
							<tr>
								<td colspan="2" style="padding-bottom:10px;"><strong>Aktiivin potentiaali</strong></td>
							</tr>
							<tr>
								<td><pre>PREESENS
minä     pelännen          
sinä     pelännet          
hän      pelännee          
me       pelännemme        
te       pelännette        
he       pelännevät        

PASSIIVI
         pelättäneen       

PERFEKTI
lienen   pelännyt          
lienet   pelännyt          
lienee   pelännyt          
lienemme pelänneet         
lienette pelänneet         
lienevät pelänneet         

PASSIIVI
lienee   pelätty           
</pre></td>
								<td>&nbsp;&nbsp;&nbsp;</td>
								<td><pre> 
   en          pelänne
   et          pelänne
   ei          pelänne
   emme        pelänne
   ette        pelänne
   eivät       pelänne


   ei          pelättäne  


   en    liene pelännyt
   et    liene pelännyt
   ei    liene pelännyt
   emme  liene pelänneet
   ette  liene pelänneet
   eivät liene pelänneet


   ei    liene pelätty
</pre></td>
							</tr>
						</table>
						<table cellspacing="0" cellpadding="0" border="0">
							<tr>
								<td colspan="2" style="padding-bottom:10px;"><strong>Aktiivin imperatiivi</strong></td>
							</tr>
							<tr>
								<td><pre>PREESENS

(sinä)   pelkää            
(hän)    pelätköön         
(me)     pelätkäämme       
(te)     pelätkää          
(he)     pelätkööt         

PASSIIVI
         pelättäköön       

PERFEKTI

ole      pelännyt          
olkoon   pelännyt          
olkaamme pelänneet         
olkaa    pelänneet         
olkoot   pelänneet         

PASSIIVI

olkoon   pelätty           
</pre></td>
								<td>&nbsp;&nbsp;&nbsp;</td>
								<td><pre> 

   älä         pelkää
   älköön      pelätkö
   älkäämme    pelätkö
   älkää       pelätkö
   älkööt      pelätkö


   älköön      pelättäkö  



   älä ole       pelännyt
   älköön olko   pelännyt
   älkäämme olko pelänneet
   älkää olko    pelänneet
   älkööt olko   pelänneet



   älköön olko   pelätty
</pre></td>
							</tr>
						</table>
						<table cellspacing="0" cellpadding="0" border="0">
							<tr>
								<td colspan="2" style="padding-bottom:10px;"><strong>Verbin nominaalimuodot</strong></td>
							</tr>
							<tr>
								<td><pre>I INFINITIIVI              

Lyhyempi muoto:            
         pelätä            

Pitempi muoto:             
         pelätäkseni       
         pelätäksesi
         pelätäkseen
         pelätäksemme
         pelätäksenne
         pelätäkseen

III  INFINITIIVI           

inessiivi    pelkäämässä   
elatiivi     pelkäämästä   
illatiivi    pelkäämään    
adessiivi    pelkäämällä
abessiivi    pelkäämättä   
instruktiivi pelkäämän     
                           
Passiivi
instruktiivi pelättämän    
                           
                           
</pre></td>
								<td>&nbsp;&nbsp;&nbsp;</td>
								<td><pre> II INFINITIIVI

 inessiivi    pelätessä  
 instruktiivi peläten 

 Passiivi
 inessiivi    pelättäessä  






 IV INFINITIIVI

 nominatiivi  pelkääminen
 partitiivi   pelkäämistä
   

 I PARTISIIPPI
 aktiivi      pelkäävä 
 passiivi     pelättävä  

 II PARTISIIPPI
 aktiivi      pelännyt 
 passiivi     pelätty
</pre></td>
							</tr>
						</table>

					</div>
				</td>
			</tr></table>		</div>
		<div id="footer"><a href="http://www.oph.fi/"><img src="i/oph_logo_ymmarrasuomea.gif" width="157" height="35" alt="OPH" /></a></div>
	</div>
</body>
</html>
